---
title: "Untitled"
output: html_document
date: "2024-07-09"
editor_options: 
  chunk_output_type: inline
---

```{r setup, include=FALSE}
knitr::opts_chunk$set(echo = TRUE)
```

# Packages and data

```{r}
# Packages ----
library(readxl)
library(tidyverse)
library(iNEXT)
library(sbm)

main_theme = theme_bw()+
  theme(line = element_blank(), 
        axis.line = element_line(colour = "black"),
        panel.border = element_blank(),
        axis.ticks =  element_line(colour = "black"),
        axis.text.x = element_text(colour = "black", size=8, angle = 90),
        axis.text.y = element_text(colour = "black", size=22),
        legend.title = element_text(colour = "black", size=20,
                                    hjust =0.5),
        legend.text = element_text(colour = "black", size=18),
        axis.title= element_text(size=28),
        strip.text = element_text(colour = "black", size=15, face ="italic"))

# Import and format data ----
read_xlsx("data/S1_Analyse_20CAM.xlsx")%>%
  dplyr::select(Host_code, Species) %>%
  distinct() %>% 
  mutate(Presence = 1) %>% 
  distinct()%>% 
  pivot_wider(names_from = Host_code, values_from = Presence, values_fill = 0)%>%
  filter(!is.na(Species))%>%
  column_to_rownames("Species")%>%
  t()%>%as.data.frame()%>%
  rownames_to_column("Host_code")-> otu_virus

```

# Analyse richess basique

## Setup data

```{r}
otu_virus%>%
  reframe(Host_code = Host_code,
    richness = rowSums(across(where(is.numeric))),
    quadra_code =str_extract(Host_code, ".._CAM_...."),
    Grid_code =str_extract(Host_code, ".._CAM_.."))%>%
    group_by(quadra_code)%>%
  mutate(richness_med = median(richness))%>%
  ungroup()-> richness_df
richness_df%>%
  group_by(quadra_code)%>%
  summarise(richness_med = median(richness))%>%
  arrange(richness_med)%>%pull(quadra_code) -> order_quadra
```

##visualisation

### Richess par quadra

```{r}
richness_df%>%
  mutate(quadra_code = factor(quadra_code, levels = order_quadra))%>%
  ggplot()+
  geom_boxplot(aes(quadra_code, richness), outliers = F)+
  geom_jitter(aes(quadra_code, richness),width = 0.1, height = 0.1)+
  main_theme
  
```

### Richess par quadra regroupé en fonction des grilles

```{r}
richness_df%>%
  mutate(quadra_code = factor(quadra_code, levels = order_quadra))%>%
  ggplot()+
  facet_wrap(~Grid_code)+
  geom_boxplot(aes(quadra_code, richness), outliers = F)+
  geom_jitter(aes(quadra_code, richness),width = 0.1, height = 0.05)+
  main_theme
```

La variance de richesse virale augment quand la richesse virale augmente au niveaux des  grilles
```{r}
# variance par grille
richness_df%>%group_by(Grid_code)%>%
  summarise(richness_var_by_grid = var(richness),
            richness_med_by_grid = median(richness))%>%
  ggplot()+
  geom_point(aes(richness_med_by_grid, richness_var_by_grid, col = Grid_code))+
    labs(x = "Rich. médiane par grille", y = "Rich. variance par grille")+
  main_theme

```


### Richess par quadra regroupé en fonction de leur médiane

```{r}

richness_df%>%
  mutate(quadra_code = factor(quadra_code, levels = order_quadra))%>%
  ggplot()+
  facet_wrap(~richness_med)+
  geom_boxplot(aes(quadra_code, richness), outliers = F)+
  geom_jitter(aes(quadra_code, richness),width = 0.1, height = 0.05)+
  main_theme
# variance par groupe de médiane
richness_df%>%group_by(richness_med)%>%
  summarise(richness_var_by_med = var(richness))
  
```

### Variance en fonction de moyenne ou mediane par quadra
La variance de richesse virale augment quand la richesse virale augmente au niveaux des quadrats
```{r}
# variance par grille
richness_df%>%group_by(quadra_code)%>%
  summarise(richness_var_by_quad = var(richness),
            richness_med_by_quad = median(richness))%>%
  ggplot()+
  geom_point(aes(richness_med_by_quad, richness_var_by_quad))+
  labs(x = "Rich. médiane par quadrat", y = "Rich. variance par quadra")+
  main_theme
richness_df%>%group_by(quadra_code)%>%
  summarise(richness_var_by_quad = var(richness),
            richness_moy_by_quad = mean(richness))%>%
  ggplot()+
  geom_point(aes(richness_moy_by_quad, richness_var_by_quad))+
  labs(x = "Rich. moyenne par quadrat", y = "Rich. variance par quadra")+
  main_theme
```

# Inext au niveaux des grilles

```{r}
read_xlsx("data/S1_Analyse_20CAM.xlsx") %>%
  dplyr::select(Host_code, Grid_code, Species) %>%
  distinct() %>%
  mutate(Presence = 1) %>%
  group_by(Grid_code, Species) %>%
  mutate(weight = sum(Presence)) %>%
  ungroup() %>%
  dplyr::select(-Presence, -Host_code) %>%
  distinct() %>%
  pivot_wider(names_from = Grid_code, values_from = weight, values_fill
              = 0) %>%
  filter(!is.na(Species)) %>%
  column_to_rownames("Species") -> viral_counts

read_xlsx("data/S1_Analyse_20CAM.xlsx") %>%
  dplyr::select(Host_code, Grid_code) %>%
  distinct() %>%
  dplyr::filter(Grid_code %in% colnames(viral_counts)) %>%
  count(Grid_code) %>%
  column_to_rownames("Grid_code") %>%
  t()  -> offset_list

inext_formatted_data <- rbind.data.frame(offset_list,viral_counts)

z <- iNEXT(as.matrix(inext_formatted_data), q = 0, datatype =
             "incidence_freq")

z$iNextEst$size_based %>% 
  filter(Order.q==0) %>% 
  mutate(qD_obs = if_else(Method == "Observed", qD, NA),
         qD_rar = if_else(Method == "Extrapolation", NA, qD),
         qD_ext = if_else(Method == "Rarefaction", NA, qD)) %>% 
  ggplot(., aes(x = t, y = qD, group = Assemblage))+
  geom_point(aes(x = t, y = qD_obs)) +
  geom_line(aes(x = t, y = qD_rar, group = Assemblage), linewidth = 0.5) +
  geom_line(aes(x = t, y = qD_ext, group = Assemblage), linetype = 2, linewidth = 0.5)+
  geom_ribbon(aes(ymin=qD.LCL, ymax=qD.UCL), alpha = 0.05, linetype = 0)+
  ylab("Virus richness")+
  xlab("Sample size")+
  theme_bw() +
  theme(
    axis.title.x = element_text(size = 15, face = "bold"),
    axis.title.y = element_text(size = 15, face = "bold"),
    legend.title = element_text(size=12, face="bold"),
    legend.text = element_text(size=12, face="italic")
  )

z$iNextEst$coverage_based %>% 
  filter(Order.q==0) %>% 
  mutate(qD_obs = if_else(Method == "Observed", qD, NA),
         qD_rar = if_else(Method == "Extrapolation", NA, qD),
         qD_ext = if_else(Method == "Rarefaction", NA, qD)) %>% 
  ggplot(., aes(x = SC, y = qD, group = Assemblage))+
  geom_point(aes(x = SC, y = qD_obs)) +
  geom_line(aes(x = SC, y = qD_rar, group = Assemblage), linewidth = 0.5) +
  geom_line(aes(x = SC, y = qD_ext, group = Assemblage), linetype = 2, linewidth = 0.5)+
  geom_ribbon(aes(ymin=qD.LCL, ymax=qD.UCL), alpha = 0.05, linetype = 0)+
  ylab("Virus richness")+
  xlab("Sample size")+
  theme_bw() +
  theme(
    axis.title.x = element_text(size = 15, face = "bold"),
    axis.title.y = element_text(size = 15, face = "bold"),
    legend.title = element_text(size=12, face="bold"),
    legend.text = element_text(size=12, face="italic")
  )
```

# Plus détailles
```{r}

otu_virus%>%
  mutate( quadra_code = str_extract(Host_code, ".._CAM_...."))%>%
  group_by(quadra_code) %>%
  summarise_if(is.numeric, sum)%>%
  column_to_rownames("quadra_code") -> OUT_virus_quad_binary_df
OUT_virus_quad_binary_df%>%
  as.data.frame()%>%
  rownames_to_column("quadra_code")%>%
  mutate(Grid_code = str_extract(quadra_code, ".._CAM_.."))%>%
  pivot_longer(-c(Grid_code,quadra_code))%>%
  filter(value %in% c(0,1,2,3,4,5))%>%
  group_by(Grid_code)%>%
  mutate(n_sp_grid = n_distinct(name))%>%
  ungroup()%>%
  filter(value %in% c(0,1,2,3,4,5))%>%
  group_by(quadra_code, value)%>%
  summarise(prop_value = n()/n_sp_grid,
            n_sp_grid = n_sp_grid,
            quadra_code = unique(quadra_code),
            Grid_code = unique(Grid_code))%>%
  distinct()%>%
  mutate(Grid_code = str_extract(quadra_code, ".._CAM_.."))-> temp
  
temp%>%group_by(Grid_code)%>%summarise(n_grid = unique(n_sp_grid))
library(RColorBrewer)
ggplot(temp)+
  facet_wrap(~Grid_code)+
  geom_col(aes(quadra_code,prop_value,fill = as.factor(value)))+
  scale_fill_manual(values = c("gray","lightblue", "blue", "darkblue", "orange","pink"))+
  theme_classic()+
  theme(axis.text.x = element_text(angle = 90, vjust = 1, hjust = 1, size = 4, face="italic"))
  

```

# Monte Carlo simulation at quadra level

```{r}
n_simu = 10000
matrix(data = NA, ncol = 45, nrow = n_simu) -> richness_sim
prob_of_beta_error <- runif(n_simu,min = 0, max = 0.5) # Probabilité de détécté un virus alors qu'il n'est pas présent.
prob_of_alpha_error <- runif(n_simu,min = 0, max = 0.5)# Probabilité de ne pas détécté un virus alors qu'il est présent.
plot(0:5, dbinom(0:5, 5, 0.9))
for(n_sim in 1: n_simu){

# probabilité que les occurances soient toutes fausses sachant un taux d'erreur beta
apply(as.matrix(OUT_virus_quad_binary_df),1:2, function(x)ifelse(x==0,NA,dbinom(x, x, prob_of_beta_error[n_sim])))  -> beta_error_p_val#prod(sapply(0:x,
                                                                  #function(y) dbinom(y, x, prob_of_beta_error[n_sim]))))) -> beta_error_p_val

# probabilité que les absences soient toutes fausses sachant un taux d'erreur alpha 
apply(-(as.matrix(OUT_virus_quad_binary_df)-5),1:2, function(x)ifelse(x==0,NA,dbinom(x, x, prob_of_alpha_error[n_sim])))  -> alpha_error_p_val

confidence_community_matrix_beta <- beta_error_p_val<0.05 # Probabilité de détécté un virus alors qu'il n'est pas présent inferieur à 0.05.
confidence_community_matrix_beta[is.na(confidence_community_matrix_beta)] = F
confidence_community_matrix_alpha = alpha_error_p_val < 0.05 # Probabilité de ne pas détécté un virus alors qu'il est présent inferieur à 0.05.
confidence_community_matrix_alpha[is.na(confidence_community_matrix_alpha)] = F

confidence_community_matrix = confidence_community_matrix_beta & confidence_community_matrix_alpha

rowSums(confidence_community_matrix_beta,na.rm = T) -> richness_sim[n_sim, ]

}
rownames(OUT_virus_quad_binary_df) -> colnames (richness_sim)

richness_sim%>%
  as.data.frame%>%
  mutate(n_sim = 1:n_simu,
         prob_of_beta_error = prob_of_beta_error,
         prob_of_alpha_error = prob_of_alpha_error)%>%
  pivot_longer(-c(n_sim,prob_of_beta_error,prob_of_alpha_error), values_to = "richness_esti", names_to = "quadra_code")-> df_monte_carlo_sim

ggplot(df_monte_carlo_sim)+
  facet_wrap(~quadra_code)+
  geom_point(aes(n_sim, richness_esti))+
  labs(x = "Nombre de simulation", y ="Richesse")

ggplot(df_monte_carlo_sim)+
  facet_wrap(~quadra_code)+
  geom_point(aes(prob_of_beta_error, richness_esti))+
labs(x = "Taux d'erreur beta", y ="Richesse")

ggplot(df_monte_carlo_sim)+
  facet_wrap(~quadra_code)+
  geom_point(aes(prob_of_alpha_error, richness_esti))+
  labs(x = "Taux d'erreur alpha", y ="Richesse")

df_monte_carlo_sim%>%
  group_by(quadra_code)%>%
  summarise(mean_richness = mean(richness_esti),
            richness_sup = mean_richness+sd(richness_esti),
            richness_inf = mean_richness-sd(richness_esti))%>%
  ggplot()+
  geom_point(aes(quadra_code, mean_richness))+
  geom_errorbar(aes(quadra_code, mean_richness, ymin = richness_inf, ymax = richness_sup))+
  geom_hline(yintercept  = 0, col = "red", linetype = 2)+
  main_theme
  
```
# Monte Carlo simulation at quadra level

```{r}
read_xlsx("data/S1_Analyse_20CAM.xlsx") %>%
  dplyr::select(Host_code, Grid_code, Species) %>%
  distinct() %>%
  mutate(Presence = 1) %>%
  group_by(Grid_code, Species) %>%
  mutate(weight = sum(Presence)) %>%
  ungroup() %>%
  dplyr::select(-Presence, -Host_code) %>%
  distinct() %>%
  pivot_wider(names_from = Grid_code, values_from = weight, values_fill
              = 0) %>%
  filter(!is.na(Species)) %>%
  column_to_rownames("Species")%>%
  t()-> OUT_virus_grid_binary_df

n_simu = 10000
matrix(data = NA, ncol = 5, nrow = n_simu) -> richness_sim_grid
prob_of_beta_error <- runif(n_simu,min = 0, max = 0.5) # Probabilité de détécté un virus alors qu'il n'est pas présent.
prob_of_alpha_error <- runif(n_simu,min = 0, max = 0.5)# Probabilité de ne pas détécté un virus alors qu'il est présent.

for(n_sim in 1: n_simu){

# probabilité que les occurances soient toutes fausses sachant un taux d'erreur beta
apply(as.matrix(OUT_virus_grid_binary_df),1:2, function(x)ifelse(x==0,NA,dbinom(x, x, prob_of_beta_error[n_sim])))  -> beta_error_p_val#prod(sapply(0:x,
                                                                  #function(y) dbinom(y, x, prob_of_beta_error[n_sim]))))) -> beta_error_p_val

# probabilité que les absences soient toutes fausses sachant un taux d'erreur alpha
apply(-(as.matrix(OUT_virus_grid_binary_df)-9*5),1:2, function(x)ifelse(x==0,NA,dbinom(x, x, prob_of_alpha_error[n_sim])))  -> alpha_error_p_val

confidence_community_matrix_beta <- beta_error_p_val<0.05 # Probabilité de détécté un virus alors qu'il n'est pas présent inferieur à 0.05.
confidence_community_matrix_beta[is.na(confidence_community_matrix_beta)] = F

confidence_community_matrix_alpha = alpha_error_p_val < 0.05 # Probabilité de ne pas détécté un virus alors qu'il est présent inferieur à 0.05.
confidence_community_matrix_alpha[is.na(confidence_community_matrix_alpha)] = F

confidence_community_matrix = confidence_community_matrix_beta & confidence_community_matrix_alpha

rowSums(confidence_community_matrix_beta,na.rm = T) -> richness_sim_grid[n_sim, ]

}
rownames(OUT_virus_grid_binary_df) -> colnames (richness_sim_grid)

richness_sim_grid%>%
  as.data.frame%>%
  mutate(n_sim = 1:n_simu,
         prob_of_beta_error = prob_of_beta_error,
         prob_of_alpha_error = prob_of_alpha_error)%>%
  pivot_longer(-c(n_sim,prob_of_beta_error,prob_of_alpha_error), values_to = "richness_esti", names_to = "Grid_code")-> df_monte_carlo_sim_grid

ggplot(df_monte_carlo_sim_grid)+
  facet_wrap(~Grid_code)+
  geom_point(aes(n_sim, richness_esti))+
  labs(x = "Nombre de simulation", y ="Richesse")

ggplot(df_monte_carlo_sim_grid)+
  facet_wrap(~Grid_code)+
  geom_point(aes(prob_of_beta_error, richness_esti))+
labs(x = "Taux d'erreur beta", y ="Richesse")

ggplot(df_monte_carlo_sim_grid)+
  facet_wrap(~Grid_code)+
  geom_point(aes(prob_of_alpha_error, richness_esti))+
  labs(x = "Taux d'erreur alpha", y ="Richesse")

df_monte_carlo_sim_grid%>%
  group_by(Grid_code)%>%
  summarise(mean_richness = mean(richness_esti),
            richness_sup = mean_richness+sd(richness_esti),
            richness_inf = mean_richness-sd(richness_esti))%>%
  ggplot()+
  geom_point(aes(Grid_code, mean_richness))+
  geom_errorbar(aes(Grid_code, mean_richness, ymin = richness_inf, ymax = richness_sup))+
  geom_hline(yintercept  = 0, col = "red", linetype = 2)+
  main_theme
  
```

